【裁判字號】    98,易,412
【裁判日期】    980325
【裁判案由】    贓物
【裁判全文】
臺灣臺北地方法院刑事判決               98年度易字第412號
公  訴  人  臺灣臺北地方法院檢察署檢察官
被      告  甲○○
                    （另案在臺灣臺北監獄執行中）
上列被告因贓物案件，經檢察官提起公訴（九十七年度偵字第三
八七○號），被告於本院準備程序中就被訴事實為有罪之陳述，
經告知簡式審判程序之旨，並聽取公訴人及被告之意見後，本院
合議庭認為適宜由受命法官獨任進行簡式審判程序而裁定改由受
命法官獨任進行簡式審判程序審理，判決如下：
    主      文
甲○○搬運贓物，累犯，處拘役伍拾伍日，如易科罰金，以新臺
幣壹仟元折算壹日。又收受贓物，累犯，處拘役拾伍日，如易
科罰金，以新臺幣壹仟元折算壹日。應執行拘役捌拾日，如易科
罰金，以新臺幣壹仟元折算壹日。
    事實及理由
一、本案犯罪事實除甲○○有侵占前科，於民國九十三年八月間
    ，因犯偽造文書罪，經本院以九十三年度訴字第五一一號判
    決判處有期徒刑六月、四月，應執行有期徒刑九月確定；於
    九十三年間，另因違反毒品危害防制條例案件，經臺灣士林
    地方法院士林簡易庭以九十三年度士簡字第一三四二號簡易
    判決判處有期徒刑六月確定，再經臺灣士林地方法院以九十
    四年度聲字第一○六八號裁定定應執行刑有期徒刑一年二月
    確定；於九十五年間，因犯轉讓第二級毒品罪，經臺灣士林
    地方法院以九十四年度訴字第九一六號判決判處有期徒刑六
    月確定，並接續前開案件後執行，於九十五年十月二十五日
    縮短刑期假釋出監，假釋期間並付保護管束，嗣因假釋期滿
    未經撤銷假釋，其未執行之刑以已執行論而執行完畢（縮刑
    期滿日期為九十六年一月十一日），於九十七年六月間，又
    因犯施用第二級毒品罪，經本院以九十七年度易字第一四五
    七號判決判處有期徒刑五月確定（現在臺灣臺北監獄執行中
    ，指揮書執畢日期為九十八年五月一日），丁○○之信用卡
    係在家樂福賣場內之玩具反斗城處所失竊，甲○○係基於搬
    運贓物之接續犯意而為搬運贓物之犯行，應予補充，證據應
    補載被告甲○○於本院準備程序及審理中之自白（見本院九
    十八年三月十一日準備程序筆錄、審判筆錄）、證人丙○○
    於警詢中之陳述、照片列印資料、財團法人聯合信用卡處理
    中心ＥＤＣ帳單調閱明細表、簽帳單影本、玉山銀行信用卡
    事業處九十七年三月二十八日玉山卡（風）字第○八○三二
    一一二號函及檢附之資料、統一發票影本，且證據清單編號
    五之證據名稱應更正為「玉山銀行信用卡盜刷明細」外，其
    餘犯罪事實及證據均引用如附件所示之起訴書之記載。
二、核被告所為，係犯刑法第三百四十九條第一項之收受贓物罪
    及第三百四十九條第二項之搬運贓物罪。按「如數行為於同
    時同地或密切接近之時地實施，侵害同一之法益，各行為之
    獨立性極為薄弱，依一般社會健全觀念，在時間差距上，難
    以強行分開，在刑法評價上，以視為數個舉動之接續施行，
    合為包括之一行為予以評價，較為合理，則屬接續犯，而為
    包括之一罪。」，業經最高法院著有八十六年臺上字第三二
    九五號判例可資參照。查被告先後二次搬運贓物犯行，係為
    同一人搬運贓物，犯罪時間復甚為接近，堪認被告係基於搬
    運贓物之接續犯意而為之，在刑法評價上，以之視為數個舉
    動之接續施行，合為包括之一行為予以評價，並無不合理之
    情況，是被告二次搬運贓物之犯行，為接續犯，僅論以一罪
    ，公訴人認該二罪應數罪併罰云云，猶有誤會，附此敘明。
    再被告所犯前開收受贓物及搬運贓物之犯行，犯意個別，罪
    名有異，應予分論併罰。查被告於九十三年八月間，因犯偽
    造文書罪，經本院以九十三年度訴字第五一一號判決判處有
    期徒刑六月、四月，應執行有期徒刑九月確定；於九十三年
    間，另因違反毒品危害防制條例案件，經臺灣士林地方法院
    士林簡易庭以九十三年度士簡字第一三四二號簡易判決判處
    有期徒刑六月確定，再經臺灣士林地方法院以九十四年度聲
    字第一○六八號裁定定應執行刑有期徒刑一年二月確定；於
    九十五年間，因犯轉讓第二級毒品罪，經臺灣士林地方法院
    以九十四年度訴字第九一六號判決判處有期徒刑六月確定，
    並接續前開案件後執行，於九十五年十月二十五日縮短刑期
    假釋出監，假釋期間並付保護管束，嗣因假釋期滿未經撤銷
    假釋，其未執行之刑以已執行論而執行完畢（縮刑期滿日期
    為九十六年一月十一日），此有臺灣高等法院被告前案紀錄
    表在卷可按，是被告受前開徒刑執行完畢後，五年以內故意
    再犯本案有期徒刑以上之罪，為累犯，應依刑法第四十七條
    第一項之規定，加重其刑。爰審酌被告之品行、犯罪動機、
    目的、手段、生活狀況、智識程度暨其犯罪後坦承犯行之態
    度等一切情狀，就被告上開犯行各量處如主文所示之刑，並
    定其應執行之刑及諭知易科罰金之折算標準。
三、另本案為適用簡式審判程序之案件，依刑事訴訟法第三百十
    條之二之規定，此有罪判決書之製作，準用刑事訴訟法第四
    百五十四條之規定，附此敘明。
據上論斷，應依刑事訴訟法第二百七十三條之一第一項、第二百
九十九條第一項前段、第三百十條之二、第四百五十四條第二項
，刑法第三百四十九條第一項、第二項、第四十七條第一項、第
四十一條第一項前段、第五十一條第六款，刑法施行法第一條之
一第一項、第二項前段，判決如主文。
本案經檢察官楊展庚到庭執行職務
中    華    民    國    98    年    3     月    25    日
                  刑事第十一庭  法  官  黃紹紘
以上正本證明與原本無異。
如不服本判決應於收受送達後十日內向本院提出上訴書狀，並應
敘述具體理由；其未敘述上訴理由者，應於上訴期間屆滿後二十
日內向本院補提理由書（均須按他造當事人之人數附繕本）「切
勿逕送上級法院」。告訴人或被害人如對於本判決不服者，應具
備理由請求檢察官上訴，其上訴期間之計算係以檢察官收受判決
正本之日期為準。
                                書記官  陳靜君
中    華    民    國    98    年    4     月    2     日
附錄本案論罪科刑所犯法條全文
刑法第三百四十九條
收受贓物者，處三年以下有期徒刑、拘役或五百元以下罰金。
搬運、寄藏、故買贓物或為牙保者，處五年以下有期徒刑、拘役
或科或併科一千元以下罰金。
因贓物變得之財物，以贓物論。
附件：
臺灣臺北地方法院檢察署檢察官起訴書
                                      97年度偵字第3870號
    被      告  甲○○  男  28歲（民國○○年○月○日生）
                        籍設苗栗縣通霄鎮白西33號
                        現居臺北市○○區○○街120巷154號
                            4樓
                        （另案在臺灣臺北監獄執行中）
                        國民身分證統一編號：Ｚ000000000號
上列被告因贓物案件，已經偵查終結，認應該提起公訴，茲將犯
罪事實及證據並所犯法條分敘如下：
            犯罪事實
一、甲○○前因毒品案件，經臺灣士林地方法院判處有期徒刑6
    月確定，並於民國96年1月11日縮刑期滿執行完畢，猶不知
    悔改，知悉其年籍不詳之友人陳立明所持用之玉山商業銀行
    ，卡號為0000000000000000號信用卡及兆豐商業銀行，卡號
    為0000000000000000號信用卡可能係以非法方式取得（按該
    二信用卡係丁○○所有，於96年10月5日晚間10時20分許，
    在臺北市○○區○○街88號4樓之家樂福賣場內失竊），竟
    基於搬運或收受贓物之犯意：（一）於96年10月5日晚間11
    時38分許，由陳立明及其女友持上開玉山商業銀行信用卡，
    至臺北市○○區○○街102號1樓之飛魚科技有限公司內，冒
    刷該玉山商業銀行信用卡二次，並詐得金額為新臺幣（下同
    ）19,300元之財物，並由甲○○搬運該贓物。（二）復於同
    年10月6日上午6時26許，由陳立明及其女友持上開兆豐商業
    銀行信用卡，至臺北市○○區○○街2段93號地下1樓之頂好
    WELLCOME長沙店內，冒刷該兆豐商業銀行之信用卡，並詐得
    金額為6,132元之物品，並由甲○○搬運該贓物。（三）又
    於同年10月6日凌晨零時6分許，由陳立明及其女友持上開玉
    山商業銀行信用卡，至臺北市○○路62號1樓之哈林體育用
    品社內，冒刷該玉山商業銀行信用卡，並詐得金額為4,53 8
    元之愛迪達牌球鞋一雙，轉贈給甲○○作為前次協助搬運贓
    物之代價，甲○○明知該球鞋為陳立明所詐得之物，仍收受
    之。嗣於97年1月30日凌晨1時許，在臺北市政府警察局信義
    分局福德派出所內，當場查獲其持有上開球鞋，始悉上情。
二、案經臺北市政府警察局移送偵辦。
            證據並所犯法條
一、證據清單及待證事實：
┌──┬───────┬─────────────────────────┐
│編號│證  據  名  稱│待              證              事              實│
├──┼───────┼─────────────────────────┤
│  一│被告甲○○之自│供承有於上述時地搬運及收受贓物犯行                │
│    │白            │                                                  │
├──┼───────┼─────────────────────────┤
│  二│證人丁○○於偵│其信用卡遭竊及遭盜刷之事實                        │
│    │查中之證述    │                                                  │
├──┼───────┼─────────────────────────┤
│  三│證人乙○○於警│證人丁○○之玉山商業銀行信用卡遭盜刷之事實        │
│    │詢中之證述    │                                                  │
├──┼───────┼─────────────────────────┤
│  四│兆豐銀行信用卡│證人丁○○之兆豐商業銀行信用卡遭盜刷之事實        │
│    │盜刷明細      │                                                  │
├──┼───────┼─────────────────────────┤
│  五│兆豐銀行信用卡│證人丁○○之玉山商業銀行信用卡遭盜刷之事實        │
│    │盜刷明細      │                                                  │
├──┼───────┼─────────────────────────┤
│  六│頂好長沙店監視│被告搬運贓物之事實                                │
│    │錄影翻拍畫面  │                                                  │
└──┴───────┴─────────────────────────┘
二、核被告所為，係犯刑法349條第1項收受贓物罪嫌及同法第2
    項之搬運贓物罪嫌。被告所犯收受贓物犯行及2次搬運贓物
    犯行，犯意各別，行為互異，請分論併罰。被告有如犯罪事
    實欄所示之罪刑執行完畢後，5年內故意再犯本件有期徒刑
    以上之罪，為累犯，請依刑法第47條第1項加重其刑。
三、依刑事訴訟法第251條第1項提起公訴。
  此  致
臺灣臺北地方法院
中    華    民    國    98    年    1     月    22    日
                              檢  察  官  於  知  慶
本件正本證明與原本無異
中    華    民    國    98    年    2     月    16    日
                              書  記  官  卓  憲  琪
附錄本案所犯法條全文
中華民國刑法第349條（普通贓物罪）
收受贓物者，處 3 年以下有期徒刑、拘役或 5 百元以下罰金。
搬運、寄藏、故買贓物或為牙保者，處5年以下有期徒刑、拘役
或科或併科 1 千元以下罰金。
因贓物變得之財物，以贓物論。


司法院資訊處製作；財團法人民間司法改革基金會備份。
